---
title: "Proyecto dispocen"
output:
  word_document: default
  html_notebook: default
  html_document:
    df_print: paged
  pdf_document: default
always_allow_html: yes
---
*Store this file in the same directory where your data is stored
# Carga de librerías
```{r message = FALSE, warning = FALSE}
library(dispocen)
```
# Carga de datos
```{r}
data <- read.dispocen("datos.txt")
data %>% 
  head() %>% 
  flextable() %>% autofit() %>% 
  theme_booktabs()
```

# Modelo de disponibilidad
```{r}
disponibilidad <- build.lopezstrass.availability(data)
disponibilidad %>% 
  head() %>% 
  flextable() %>% 
  set_header_labels(centers = "Centro de interés", 
                    words="Palabra", 
                    order="Orden", 
                    availability="Disponibilidad", 
                    freq.abs="Frecuencia absoluta", 
                    freq.abs.cum="Frecuencia absoluta acumulada", 
                    freq.rel="Frecuencia relativa", 
                    freq.rel.cum="Frecuencia relativa acumulada")  %>% 
  colformat_double(j=c(4,6,8), digits=6)  %>% 
  width(j=c(1,3,5,7),width=.65)  %>% 
  width(j=c(2,4,6,8),width=.9) %>% 
  theme_booktabs()
```

## Centros de interés
### Centro de interés: 01
```{r }
disponibilidad %>% 
  filter(centers=="01") %>% 
  arrange(-availability) %>% 
  flextable() %>% 
  set_header_labels(centers = "Centro de interés", 
                    words="Palabra", 
                    order="Orden", 
                    availability="Disponibilidad", 
                    freq.abs="Frecuencia absoluta", 
                    freq.abs.cum="Frecuencia absoluta acumulada", 
                    freq.rel="Frecuencia relativa", 
                    freq.rel.cum="Frecuencia relativa acumulada")  %>% 
  colformat_double(j=c(4,6,8), digits=6)  %>% 
  width(j=c(1,3,5,7),width=.65)  %>% 
  width(j=c(2,4,6,8),width=.9) %>% 
  theme_booktabs()
```

```{r}
disponibilidad %>% 
  filter(centers=="01") %>% 
  arrange(-availability) %>% 
  ggplot(aes(x=order, y=availability)) + geom_line() +
  xlab("Sucesión de palabras") + ylab("Disponibilidad")
```

### Centro de interés: 02
```{r }
disponibilidad %>% 
  filter(centers=="02") %>% 
  arrange(-availability) %>% 
  flextable() %>% 
  set_header_labels(centers = "Centro de interés", 
                    words="Palabra", 
                    order="Orden", 
                    availability="Disponibilidad", 
                    freq.abs="Frecuencia absoluta", 
                    freq.abs.cum="Frecuencia absoluta acumulada", 
                    freq.rel="Frecuencia relativa", 
                    freq.rel.cum="Frecuencia relativa acumulada")  %>% 
  colformat_double(j=c(4,6,8), digits=6)  %>% 
  width(j=c(1,3,5,7),width=.65)  %>% 
  width(j=c(2,4,6,8),width=.9) %>% 
  theme_booktabs()
```

```{r}
disponibilidad %>% 
  filter(centers=="02") %>% 
  arrange(-availability) %>% 
  ggplot(aes(x=order, y=availability)) + geom_line() +
  xlab("Sucesión de palabras") + ylab("Disponibilidad")
```

### Centro de interés: 03
```{r }
disponibilidad %>% 
  filter(centers=="03") %>% 
  arrange(-availability) %>% 
  flextable() %>% 
  set_header_labels(centers = "Centro de interés", 
                    words="Palabra", 
                    order="Orden", 
                    availability="Disponibilidad", 
                    freq.abs="Frecuencia absoluta", 
                    freq.abs.cum="Frecuencia absoluta acumulada", 
                    freq.rel="Frecuencia relativa", 
                    freq.rel.cum="Frecuencia relativa acumulada")  %>% 
  colformat_double(j=c(4,6,8), digits=6)  %>% 
  width(j=c(1,3,5,7),width=.65)  %>% 
  width(j=c(2,4,6,8),width=.9) %>% 
  theme_booktabs()
```

```{r}
disponibilidad %>% 
  filter(centers=="03") %>% 
  arrange(-availability) %>% 
  ggplot(aes(x=order, y=availability)) + geom_line() +
  xlab("Sucesión de palabras") + ylab("Disponibilidad")
```

### Centro de interés: 04
```{r }
disponibilidad %>% 
  filter(centers=="04") %>% 
  arrange(-availability) %>% 
  flextable() %>% 
  set_header_labels(centers = "Centro de interés", 
                    words="Palabra", 
                    order="Orden", 
                    availability="Disponibilidad", 
                    freq.abs="Frecuencia absoluta", 
                    freq.abs.cum="Frecuencia absoluta acumulada", 
                    freq.rel="Frecuencia relativa", 
                    freq.rel.cum="Frecuencia relativa acumulada")  %>% 
  colformat_double(j=c(4,6,8), digits=6)  %>% 
  width(j=c(1,3,5,7),width=.65)  %>% 
  width(j=c(2,4,6,8),width=.9) %>% 
  theme_booktabs()
```

```{r}
disponibilidad %>% 
  filter(centers=="04") %>% 
  arrange(-availability) %>% 
  ggplot(aes(x=order, y=availability)) + geom_line() +
  xlab("Sucesión de palabras") + ylab("Disponibilidad")
```

### Centro de interés: 05
```{r }
disponibilidad %>% 
  filter(centers=="05") %>% 
  arrange(-availability) %>% 
  flextable() %>% 
  set_header_labels(centers = "Centro de interés", 
                    words="Palabra", 
                    order="Orden", 
                    availability="Disponibilidad", 
                    freq.abs="Frecuencia absoluta", 
                    freq.abs.cum="Frecuencia absoluta acumulada", 
                    freq.rel="Frecuencia relativa", 
                    freq.rel.cum="Frecuencia relativa acumulada")  %>% 
  colformat_double(j=c(4,6,8), digits=6)  %>% 
  width(j=c(1,3,5,7),width=.65)  %>% 
  width(j=c(2,4,6,8),width=.9) %>% 
  theme_booktabs()
```

```{r}
disponibilidad %>% 
  filter(centers=="05") %>% 
  arrange(-availability) %>% 
  ggplot(aes(x=order, y=availability)) + geom_line() +
  xlab("Sucesión de palabras") + ylab("Disponibilidad")
```

### Centro de interés: 06
```{r }
disponibilidad %>% 
  filter(centers=="06") %>% 
  arrange(-availability) %>% 
  flextable() %>% 
  set_header_labels(centers = "Centro de interés", 
                    words="Palabra", 
                    order="Orden", 
                    availability="Disponibilidad", 
                    freq.abs="Frecuencia absoluta", 
                    freq.abs.cum="Frecuencia absoluta acumulada", 
                    freq.rel="Frecuencia relativa", 
                    freq.rel.cum="Frecuencia relativa acumulada")  %>% 
  colformat_double(j=c(4,6,8), digits=6)  %>% 
  width(j=c(1,3,5,7),width=.65)  %>% 
  width(j=c(2,4,6,8),width=.9) %>% 
  theme_booktabs()
```

```{r}
disponibilidad %>% 
  filter(centers=="06") %>% 
  arrange(-availability) %>% 
  ggplot(aes(x=order, y=availability)) + geom_line() +
  xlab("Sucesión de palabras") + ylab("Disponibilidad")
```

### Centro de interés: 07
```{r }
disponibilidad %>% 
  filter(centers=="07") %>% 
  arrange(-availability) %>% 
  flextable() %>% 
  set_header_labels(centers = "Centro de interés", 
                    words="Palabra", 
                    order="Orden", 
                    availability="Disponibilidad", 
                    freq.abs="Frecuencia absoluta", 
                    freq.abs.cum="Frecuencia absoluta acumulada", 
                    freq.rel="Frecuencia relativa", 
                    freq.rel.cum="Frecuencia relativa acumulada")  %>% 
  colformat_double(j=c(4,6,8), digits=6)  %>% 
  width(j=c(1,3,5,7),width=.65)  %>% 
  width(j=c(2,4,6,8),width=.9) %>% 
  theme_booktabs()
```

```{r}
disponibilidad %>% 
  filter(centers=="07") %>% 
  arrange(-availability) %>% 
  ggplot(aes(x=order, y=availability)) + geom_line() +
  xlab("Sucesión de palabras") + ylab("Disponibilidad")
```

### Centro de interés: 08
```{r }
disponibilidad %>% 
  filter(centers=="08") %>% 
  arrange(-availability) %>% 
  flextable() %>% 
  set_header_labels(centers = "Centro de interés", 
                    words="Palabra", 
                    order="Orden", 
                    availability="Disponibilidad", 
                    freq.abs="Frecuencia absoluta", 
                    freq.abs.cum="Frecuencia absoluta acumulada", 
                    freq.rel="Frecuencia relativa", 
                    freq.rel.cum="Frecuencia relativa acumulada")  %>% 
  colformat_double(j=c(4,6,8), digits=6)  %>% 
  width(j=c(1,3,5,7),width=.65)  %>% 
  width(j=c(2,4,6,8),width=.9) %>% 
  theme_booktabs()
```

```{r}
disponibilidad %>% 
  filter(centers=="08") %>% 
  arrange(-availability) %>% 
  ggplot(aes(x=order, y=availability)) + geom_line() +
  xlab("Sucesión de palabras") + ylab("Disponibilidad")
```

### Centro de interés: 09
```{r }
disponibilidad %>% 
  filter(centers=="09") %>% 
  arrange(-availability) %>% 
  flextable() %>% 
  set_header_labels(centers = "Centro de interés", 
                    words="Palabra", 
                    order="Orden", 
                    availability="Disponibilidad", 
                    freq.abs="Frecuencia absoluta", 
                    freq.abs.cum="Frecuencia absoluta acumulada", 
                    freq.rel="Frecuencia relativa", 
                    freq.rel.cum="Frecuencia relativa acumulada")  %>% 
  colformat_double(j=c(4,6,8), digits=6)  %>% 
  width(j=c(1,3,5,7),width=.65)  %>% 
  width(j=c(2,4,6,8),width=.9) %>% 
  theme_booktabs()
```

```{r}
disponibilidad %>% 
  filter(centers=="09") %>% 
  arrange(-availability) %>% 
  ggplot(aes(x=order, y=availability)) + geom_line() +
  xlab("Sucesión de palabras") + ylab("Disponibilidad")
```

### Centro de interés: 10
```{r }
disponibilidad %>% 
  filter(centers=="10") %>% 
  arrange(-availability) %>% 
  flextable() %>% 
  set_header_labels(centers = "Centro de interés", 
                    words="Palabra", 
                    order="Orden", 
                    availability="Disponibilidad", 
                    freq.abs="Frecuencia absoluta", 
                    freq.abs.cum="Frecuencia absoluta acumulada", 
                    freq.rel="Frecuencia relativa", 
                    freq.rel.cum="Frecuencia relativa acumulada")  %>% 
  colformat_double(j=c(4,6,8), digits=6)  %>% 
  width(j=c(1,3,5,7),width=.65)  %>% 
  width(j=c(2,4,6,8),width=.9) %>% 
  theme_booktabs()
```

```{r}
disponibilidad %>% 
  filter(centers=="10") %>% 
  arrange(-availability) %>% 
  ggplot(aes(x=order, y=availability)) + geom_line() +
  xlab("Sucesión de palabras") + ylab("Disponibilidad")
```

### Centro de interés: 11
```{r }
disponibilidad %>% 
  filter(centers=="11") %>% 
  arrange(-availability) %>% 
  flextable() %>% 
  set_header_labels(centers = "Centro de interés", 
                    words="Palabra", 
                    order="Orden", 
                    availability="Disponibilidad", 
                    freq.abs="Frecuencia absoluta", 
                    freq.abs.cum="Frecuencia absoluta acumulada", 
                    freq.rel="Frecuencia relativa", 
                    freq.rel.cum="Frecuencia relativa acumulada")  %>% 
  colformat_double(j=c(4,6,8), digits=6)  %>% 
  width(j=c(1,3,5,7),width=.65)  %>% 
  width(j=c(2,4,6,8),width=.9) %>% 
  theme_booktabs()
```

```{r}
disponibilidad %>% 
  filter(centers=="11") %>% 
  arrange(-availability) %>% 
  ggplot(aes(x=order, y=availability)) + geom_line() +
  xlab("Sucesión de palabras") + ylab("Disponibilidad")
```

### Centro de interés: 12
```{r }
disponibilidad %>% 
  filter(centers=="12") %>% 
  arrange(-availability) %>% 
  flextable() %>% 
  set_header_labels(centers = "Centro de interés", 
                    words="Palabra", 
                    order="Orden", 
                    availability="Disponibilidad", 
                    freq.abs="Frecuencia absoluta", 
                    freq.abs.cum="Frecuencia absoluta acumulada", 
                    freq.rel="Frecuencia relativa", 
                    freq.rel.cum="Frecuencia relativa acumulada")  %>% 
  colformat_double(j=c(4,6,8), digits=6)  %>% 
  width(j=c(1,3,5,7),width=.65)  %>% 
  width(j=c(2,4,6,8),width=.9) %>% 
  theme_booktabs()
```

```{r}
disponibilidad %>% 
  filter(centers=="12") %>% 
  arrange(-availability) %>% 
  ggplot(aes(x=order, y=availability)) + geom_line() +
  xlab("Sucesión de palabras") + ylab("Disponibilidad")
```

### Centro de interés: 13
```{r }
disponibilidad %>% 
  filter(centers=="13") %>% 
  arrange(-availability) %>% 
  flextable() %>% 
  set_header_labels(centers = "Centro de interés", 
                    words="Palabra", 
                    order="Orden", 
                    availability="Disponibilidad", 
                    freq.abs="Frecuencia absoluta", 
                    freq.abs.cum="Frecuencia absoluta acumulada", 
                    freq.rel="Frecuencia relativa", 
                    freq.rel.cum="Frecuencia relativa acumulada")  %>% 
  colformat_double(j=c(4,6,8), digits=6)  %>% 
  width(j=c(1,3,5,7),width=.65)  %>% 
  width(j=c(2,4,6,8),width=.9) %>% 
  theme_booktabs()
```

```{r}
disponibilidad %>% 
  filter(centers=="13") %>% 
  arrange(-availability) %>% 
  ggplot(aes(x=order, y=availability)) + geom_line() +
  xlab("Sucesión de palabras") + ylab("Disponibilidad")
```

### Centro de interés: 14
```{r }
disponibilidad %>% 
  filter(centers=="14") %>% 
  arrange(-availability) %>% 
  flextable() %>% 
  set_header_labels(centers = "Centro de interés", 
                    words="Palabra", 
                    order="Orden", 
                    availability="Disponibilidad", 
                    freq.abs="Frecuencia absoluta", 
                    freq.abs.cum="Frecuencia absoluta acumulada", 
                    freq.rel="Frecuencia relativa", 
                    freq.rel.cum="Frecuencia relativa acumulada")  %>% 
  colformat_double(j=c(4,6,8), digits=6)  %>% 
  width(j=c(1,3,5,7),width=.65)  %>% 
  width(j=c(2,4,6,8),width=.9) %>% 
  theme_booktabs()
```

```{r}
disponibilidad %>% 
  filter(centers=="14") %>% 
  arrange(-availability) %>% 
  ggplot(aes(x=order, y=availability)) + geom_line() +
  xlab("Sucesión de palabras") + ylab("Disponibilidad")
```

### Centro de interés: 15
```{r }
disponibilidad %>% 
  filter(centers=="15") %>% 
  arrange(-availability) %>% 
  flextable() %>% 
  set_header_labels(centers = "Centro de interés", 
                    words="Palabra", 
                    order="Orden", 
                    availability="Disponibilidad", 
                    freq.abs="Frecuencia absoluta", 
                    freq.abs.cum="Frecuencia absoluta acumulada", 
                    freq.rel="Frecuencia relativa", 
                    freq.rel.cum="Frecuencia relativa acumulada")  %>% 
  colformat_double(j=c(4,6,8), digits=6)  %>% 
  width(j=c(1,3,5,7),width=.65)  %>% 
  width(j=c(2,4,6,8),width=.9) %>% 
  theme_booktabs()
```

```{r}
disponibilidad %>% 
  filter(centers=="15") %>% 
  arrange(-availability) %>% 
  ggplot(aes(x=order, y=availability)) + geom_line() +
  xlab("Sucesión de palabras") + ylab("Disponibilidad")
```

### Centro de interés: 16
```{r }
disponibilidad %>% 
  filter(centers=="16") %>% 
  arrange(-availability) %>% 
  flextable() %>% 
  set_header_labels(centers = "Centro de interés", 
                    words="Palabra", 
                    order="Orden", 
                    availability="Disponibilidad", 
                    freq.abs="Frecuencia absoluta", 
                    freq.abs.cum="Frecuencia absoluta acumulada", 
                    freq.rel="Frecuencia relativa", 
                    freq.rel.cum="Frecuencia relativa acumulada")  %>% 
  colformat_double(j=c(4,6,8), digits=6)  %>% 
  width(j=c(1,3,5,7),width=.65)  %>% 
  width(j=c(2,4,6,8),width=.9) %>% 
  theme_booktabs()
```

```{r}
disponibilidad %>% 
  filter(centers=="16") %>% 
  arrange(-availability) %>% 
  ggplot(aes(x=order, y=availability)) + geom_line() +
  xlab("Sucesión de palabras") + ylab("Disponibilidad")
```

### Centro de interés: 17
```{r }
disponibilidad %>% 
  filter(centers=="17") %>% 
  arrange(-availability) %>% 
  flextable() %>% 
  set_header_labels(centers = "Centro de interés", 
                    words="Palabra", 
                    order="Orden", 
                    availability="Disponibilidad", 
                    freq.abs="Frecuencia absoluta", 
                    freq.abs.cum="Frecuencia absoluta acumulada", 
                    freq.rel="Frecuencia relativa", 
                    freq.rel.cum="Frecuencia relativa acumulada")  %>% 
  colformat_double(j=c(4,6,8), digits=6)  %>% 
  width(j=c(1,3,5,7),width=.65)  %>% 
  width(j=c(2,4,6,8),width=.9) %>% 
  theme_booktabs()
```

```{r}
disponibilidad %>% 
  filter(centers=="17") %>% 
  arrange(-availability) %>% 
  ggplot(aes(x=order, y=availability)) + geom_line() +
  xlab("Sucesión de palabras") + ylab("Disponibilidad")
```

### Centro de interés: 18
```{r }
disponibilidad %>% 
  filter(centers=="18") %>% 
  arrange(-availability) %>% 
  flextable() %>% 
  set_header_labels(centers = "Centro de interés", 
                    words="Palabra", 
                    order="Orden", 
                    availability="Disponibilidad", 
                    freq.abs="Frecuencia absoluta", 
                    freq.abs.cum="Frecuencia absoluta acumulada", 
                    freq.rel="Frecuencia relativa", 
                    freq.rel.cum="Frecuencia relativa acumulada")  %>% 
  colformat_double(j=c(4,6,8), digits=6)  %>% 
  width(j=c(1,3,5,7),width=.65)  %>% 
  width(j=c(2,4,6,8),width=.9) %>% 
  theme_booktabs()
```

```{r}
disponibilidad %>% 
  filter(centers=="18") %>% 
  arrange(-availability) %>% 
  ggplot(aes(x=order, y=availability)) + geom_line() +
  xlab("Sucesión de palabras") + ylab("Disponibilidad")
```

### Centro de interés: 19
```{r }
disponibilidad %>% 
  filter(centers=="19") %>% 
  arrange(-availability) %>% 
  flextable() %>% 
  set_header_labels(centers = "Centro de interés", 
                    words="Palabra", 
                    order="Orden", 
                    availability="Disponibilidad", 
                    freq.abs="Frecuencia absoluta", 
                    freq.abs.cum="Frecuencia absoluta acumulada", 
                    freq.rel="Frecuencia relativa", 
                    freq.rel.cum="Frecuencia relativa acumulada")  %>% 
  colformat_double(j=c(4,6,8), digits=6)  %>% 
  width(j=c(1,3,5,7),width=.65)  %>% 
  width(j=c(2,4,6,8),width=.9) %>% 
  theme_booktabs()
```

```{r}
disponibilidad %>% 
  filter(centers=="19") %>% 
  arrange(-availability) %>% 
  ggplot(aes(x=order, y=availability)) + geom_line() +
  xlab("Sucesión de palabras") + ylab("Disponibilidad")
```

### Centro de interés: 20
```{r }
disponibilidad %>% 
  filter(centers=="20") %>% 
  arrange(-availability) %>% 
  flextable() %>% 
  set_header_labels(centers = "Centro de interés", 
                    words="Palabra", 
                    order="Orden", 
                    availability="Disponibilidad", 
                    freq.abs="Frecuencia absoluta", 
                    freq.abs.cum="Frecuencia absoluta acumulada", 
                    freq.rel="Frecuencia relativa", 
                    freq.rel.cum="Frecuencia relativa acumulada")  %>% 
  colformat_double(j=c(4,6,8), digits=6)  %>% 
  width(j=c(1,3,5,7),width=.65)  %>% 
  width(j=c(2,4,6,8),width=.9) %>% 
  theme_booktabs()
```

```{r}
disponibilidad %>% 
  filter(centers=="20") %>% 
  arrange(-availability) %>% 
  ggplot(aes(x=order, y=availability)) + geom_line() +
  xlab("Sucesión de palabras") + ylab("Disponibilidad")
```

## Visión general de los centros de interés
```{r}
disponibilidad %>%
  arrange(-availability) %>% 
  ggplot(aes(x=order,y=availability)) + geom_line() + facet_wrap(~centers)  +
  xlab("Secuencia de palabras (por grado descendente de compatibilidad)") + 
  ylab("Disponibilidad")
```

# Grupos de compatiblidad
```{r}
levels <- classify.availability.levels(disponibilidad)
```
```{r}
clasificacion <- build.availability.levels(levels)
```

## Centros de interés
### Centro de interés: 01
```{r }
levels %>% 
   arrange(-availability) %>%
   select(-order) %>%
  filter(centers=="01") %>% 
   flextable() %>% 
   set_header_labels(centers = "Centro de interés", 
                     words="Palabra", 
                     availability="Disponibilidad",
                     level="Nivel de disponibilidad",
                     cutlevel="Nivel de corte",
                     freq.abs="Frecuencia absoluta", 
                     freq.abs.cum="Frecuencia absoluta acumulada", 
                     freq.rel="Frecuencia relativa", 
                     freq.rel.cum="Frecuencia relativa acumulada") %>% 
   colformat_double(j=c(5,7,9), digits=5)  %>% 
   width(j=c(1,4,6,8),width=.65)  %>% 
   width(j=c(2,3,5,6,7,9),width=.75)  %>% 
   theme_booktabs()
```
 
```{r}
levels %>%
  filter(centers=="01") %>% 
  mutate(level=factor(level)) %>% 
  arrange(-availability) %>% 
  ggplot(aes(x=order,y=availability,color=level)) + geom_line() +
  xlab("Posición del término en el centro de interés") +
  ylab("Disponibilidad")
```

```{r}
clasificacion %>%
  filter(level > 0) %>%
  filter(centers=="01") %>% 
  flextable() %>% 
  set_header_labels(centers = "Centro de interés", 
                    words="Palabras",  
                    level="Nivel de disponibilidad", 
                    count="Recuento") %>% 
  width(j=c(1,2,3),width=.75) %>% 
  width(j=4,width=4) %>% 
  align(j=4,align="right") %>% 
  theme_booktabs() 
```
```{r }
clasificacion %>% 
  filter(level == 0) %>%
  filter(centers=="01") %>% 
  flextable() %>% 
  set_header_labels(centers = "Centro de interés", 
                    words="Palabras",  
                    level="Nivel de disponibilidad", 
                    count="Recuento") %>% 
  width(j=c(1,2,3),width=.75) %>% 
  width(j=4,width=4) %>% 
  align(j=4,align="right") %>% 
  theme_booktabs() 
```
### Centro de interés: 02
```{r }
levels %>% 
   arrange(-availability) %>%
   select(-order) %>%
  filter(centers=="02") %>% 
   flextable() %>% 
   set_header_labels(centers = "Centro de interés", 
                     words="Palabra", 
                     availability="Disponibilidad",
                     level="Nivel de disponibilidad",
                     cutlevel="Nivel de corte",
                     freq.abs="Frecuencia absoluta", 
                     freq.abs.cum="Frecuencia absoluta acumulada", 
                     freq.rel="Frecuencia relativa", 
                     freq.rel.cum="Frecuencia relativa acumulada") %>% 
   colformat_double(j=c(5,7,9), digits=5)  %>% 
   width(j=c(1,4,6,8),width=.65)  %>% 
   width(j=c(2,3,5,6,7,9),width=.75)  %>% 
   theme_booktabs()
```
 
```{r}
levels %>%
  filter(centers=="02") %>% 
  mutate(level=factor(level)) %>% 
  arrange(-availability) %>% 
  ggplot(aes(x=order,y=availability,color=level)) + geom_line() +
  xlab("Posición del término en el centro de interés") +
  ylab("Disponibilidad")
```

```{r}
clasificacion %>%
  filter(level > 0) %>%
  filter(centers=="02") %>% 
  flextable() %>% 
  set_header_labels(centers = "Centro de interés", 
                    words="Palabras",  
                    level="Nivel de disponibilidad", 
                    count="Recuento") %>% 
  width(j=c(1,2,3),width=.75) %>% 
  width(j=4,width=4) %>% 
  align(j=4,align="right") %>% 
  theme_booktabs() 
```
```{r }
clasificacion %>% 
  filter(level == 0) %>%
  filter(centers=="02") %>% 
  flextable() %>% 
  set_header_labels(centers = "Centro de interés", 
                    words="Palabras",  
                    level="Nivel de disponibilidad", 
                    count="Recuento") %>% 
  width(j=c(1,2,3),width=.75) %>% 
  width(j=4,width=4) %>% 
  align(j=4,align="right") %>% 
  theme_booktabs() 
```
### Centro de interés: 03
```{r }
levels %>% 
   arrange(-availability) %>%
   select(-order) %>%
  filter(centers=="03") %>% 
   flextable() %>% 
   set_header_labels(centers = "Centro de interés", 
                     words="Palabra", 
                     availability="Disponibilidad",
                     level="Nivel de disponibilidad",
                     cutlevel="Nivel de corte",
                     freq.abs="Frecuencia absoluta", 
                     freq.abs.cum="Frecuencia absoluta acumulada", 
                     freq.rel="Frecuencia relativa", 
                     freq.rel.cum="Frecuencia relativa acumulada") %>% 
   colformat_double(j=c(5,7,9), digits=5)  %>% 
   width(j=c(1,4,6,8),width=.65)  %>% 
   width(j=c(2,3,5,6,7,9),width=.75)  %>% 
   theme_booktabs()
```
 
```{r}
levels %>%
  filter(centers=="03") %>% 
  mutate(level=factor(level)) %>% 
  arrange(-availability) %>% 
  ggplot(aes(x=order,y=availability,color=level)) + geom_line() +
  xlab("Posición del término en el centro de interés") +
  ylab("Disponibilidad")
```

```{r}
clasificacion %>%
  filter(level > 0) %>%
  filter(centers=="03") %>% 
  flextable() %>% 
  set_header_labels(centers = "Centro de interés", 
                    words="Palabras",  
                    level="Nivel de disponibilidad", 
                    count="Recuento") %>% 
  width(j=c(1,2,3),width=.75) %>% 
  width(j=4,width=4) %>% 
  align(j=4,align="right") %>% 
  theme_booktabs() 
```
```{r }
clasificacion %>% 
  filter(level == 0) %>%
  filter(centers=="03") %>% 
  flextable() %>% 
  set_header_labels(centers = "Centro de interés", 
                    words="Palabras",  
                    level="Nivel de disponibilidad", 
                    count="Recuento") %>% 
  width(j=c(1,2,3),width=.75) %>% 
  width(j=4,width=4) %>% 
  align(j=4,align="right") %>% 
  theme_booktabs() 
```
### Centro de interés: 04
```{r }
levels %>% 
   arrange(-availability) %>%
   select(-order) %>%
  filter(centers=="04") %>% 
   flextable() %>% 
   set_header_labels(centers = "Centro de interés", 
                     words="Palabra", 
                     availability="Disponibilidad",
                     level="Nivel de disponibilidad",
                     cutlevel="Nivel de corte",
                     freq.abs="Frecuencia absoluta", 
                     freq.abs.cum="Frecuencia absoluta acumulada", 
                     freq.rel="Frecuencia relativa", 
                     freq.rel.cum="Frecuencia relativa acumulada") %>% 
   colformat_double(j=c(5,7,9), digits=5)  %>% 
   width(j=c(1,4,6,8),width=.65)  %>% 
   width(j=c(2,3,5,6,7,9),width=.75)  %>% 
   theme_booktabs()
```
 
```{r}
levels %>%
  filter(centers=="04") %>% 
  mutate(level=factor(level)) %>% 
  arrange(-availability) %>% 
  ggplot(aes(x=order,y=availability,color=level)) + geom_line() +
  xlab("Posición del término en el centro de interés") +
  ylab("Disponibilidad")
```

```{r}
clasificacion %>%
  filter(level > 0) %>%
  filter(centers=="04") %>% 
  flextable() %>% 
  set_header_labels(centers = "Centro de interés", 
                    words="Palabras",  
                    level="Nivel de disponibilidad", 
                    count="Recuento") %>% 
  width(j=c(1,2,3),width=.75) %>% 
  width(j=4,width=4) %>% 
  align(j=4,align="right") %>% 
  theme_booktabs() 
```
```{r }
clasificacion %>% 
  filter(level == 0) %>%
  filter(centers=="04") %>% 
  flextable() %>% 
  set_header_labels(centers = "Centro de interés", 
                    words="Palabras",  
                    level="Nivel de disponibilidad", 
                    count="Recuento") %>% 
  width(j=c(1,2,3),width=.75) %>% 
  width(j=4,width=4) %>% 
  align(j=4,align="right") %>% 
  theme_booktabs() 
```
### Centro de interés: 05
```{r }
levels %>% 
   arrange(-availability) %>%
   select(-order) %>%
  filter(centers=="05") %>% 
   flextable() %>% 
   set_header_labels(centers = "Centro de interés", 
                     words="Palabra", 
                     availability="Disponibilidad",
                     level="Nivel de disponibilidad",
                     cutlevel="Nivel de corte",
                     freq.abs="Frecuencia absoluta", 
                     freq.abs.cum="Frecuencia absoluta acumulada", 
                     freq.rel="Frecuencia relativa", 
                     freq.rel.cum="Frecuencia relativa acumulada") %>% 
   colformat_double(j=c(5,7,9), digits=5)  %>% 
   width(j=c(1,4,6,8),width=.65)  %>% 
   width(j=c(2,3,5,6,7,9),width=.75)  %>% 
   theme_booktabs()
```
 
```{r}
levels %>%
  filter(centers=="05") %>% 
  mutate(level=factor(level)) %>% 
  arrange(-availability) %>% 
  ggplot(aes(x=order,y=availability,color=level)) + geom_line() +
  xlab("Posición del término en el centro de interés") +
  ylab("Disponibilidad")
```

```{r}
clasificacion %>%
  filter(level > 0) %>%
  filter(centers=="05") %>% 
  flextable() %>% 
  set_header_labels(centers = "Centro de interés", 
                    words="Palabras",  
                    level="Nivel de disponibilidad", 
                    count="Recuento") %>% 
  width(j=c(1,2,3),width=.75) %>% 
  width(j=4,width=4) %>% 
  align(j=4,align="right") %>% 
  theme_booktabs() 
```
```{r }
clasificacion %>% 
  filter(level == 0) %>%
  filter(centers=="05") %>% 
  flextable() %>% 
  set_header_labels(centers = "Centro de interés", 
                    words="Palabras",  
                    level="Nivel de disponibilidad", 
                    count="Recuento") %>% 
  width(j=c(1,2,3),width=.75) %>% 
  width(j=4,width=4) %>% 
  align(j=4,align="right") %>% 
  theme_booktabs() 
```
### Centro de interés: 06
```{r }
levels %>% 
   arrange(-availability) %>%
   select(-order) %>%
  filter(centers=="06") %>% 
   flextable() %>% 
   set_header_labels(centers = "Centro de interés", 
                     words="Palabra", 
                     availability="Disponibilidad",
                     level="Nivel de disponibilidad",
                     cutlevel="Nivel de corte",
                     freq.abs="Frecuencia absoluta", 
                     freq.abs.cum="Frecuencia absoluta acumulada", 
                     freq.rel="Frecuencia relativa", 
                     freq.rel.cum="Frecuencia relativa acumulada") %>% 
   colformat_double(j=c(5,7,9), digits=5)  %>% 
   width(j=c(1,4,6,8),width=.65)  %>% 
   width(j=c(2,3,5,6,7,9),width=.75)  %>% 
   theme_booktabs()
```
 
```{r}
levels %>%
  filter(centers=="06") %>% 
  mutate(level=factor(level)) %>% 
  arrange(-availability) %>% 
  ggplot(aes(x=order,y=availability,color=level)) + geom_line() +
  xlab("Posición del término en el centro de interés") +
  ylab("Disponibilidad")
```

```{r}
clasificacion %>%
  filter(level > 0) %>%
  filter(centers=="06") %>% 
  flextable() %>% 
  set_header_labels(centers = "Centro de interés", 
                    words="Palabras",  
                    level="Nivel de disponibilidad", 
                    count="Recuento") %>% 
  width(j=c(1,2,3),width=.75) %>% 
  width(j=4,width=4) %>% 
  align(j=4,align="right") %>% 
  theme_booktabs() 
```
```{r }
clasificacion %>% 
  filter(level == 0) %>%
  filter(centers=="06") %>% 
  flextable() %>% 
  set_header_labels(centers = "Centro de interés", 
                    words="Palabras",  
                    level="Nivel de disponibilidad", 
                    count="Recuento") %>% 
  width(j=c(1,2,3),width=.75) %>% 
  width(j=4,width=4) %>% 
  align(j=4,align="right") %>% 
  theme_booktabs() 
```
### Centro de interés: 07
```{r }
levels %>% 
   arrange(-availability) %>%
   select(-order) %>%
  filter(centers=="07") %>% 
   flextable() %>% 
   set_header_labels(centers = "Centro de interés", 
                     words="Palabra", 
                     availability="Disponibilidad",
                     level="Nivel de disponibilidad",
                     cutlevel="Nivel de corte",
                     freq.abs="Frecuencia absoluta", 
                     freq.abs.cum="Frecuencia absoluta acumulada", 
                     freq.rel="Frecuencia relativa", 
                     freq.rel.cum="Frecuencia relativa acumulada") %>% 
   colformat_double(j=c(5,7,9), digits=5)  %>% 
   width(j=c(1,4,6,8),width=.65)  %>% 
   width(j=c(2,3,5,6,7,9),width=.75)  %>% 
   theme_booktabs()
```
 
```{r}
levels %>%
  filter(centers=="07") %>% 
  mutate(level=factor(level)) %>% 
  arrange(-availability) %>% 
  ggplot(aes(x=order,y=availability,color=level)) + geom_line() +
  xlab("Posición del término en el centro de interés") +
  ylab("Disponibilidad")
```

```{r}
clasificacion %>%
  filter(level > 0) %>%
  filter(centers=="07") %>% 
  flextable() %>% 
  set_header_labels(centers = "Centro de interés", 
                    words="Palabras",  
                    level="Nivel de disponibilidad", 
                    count="Recuento") %>% 
  width(j=c(1,2,3),width=.75) %>% 
  width(j=4,width=4) %>% 
  align(j=4,align="right") %>% 
  theme_booktabs() 
```
```{r }
clasificacion %>% 
  filter(level == 0) %>%
  filter(centers=="07") %>% 
  flextable() %>% 
  set_header_labels(centers = "Centro de interés", 
                    words="Palabras",  
                    level="Nivel de disponibilidad", 
                    count="Recuento") %>% 
  width(j=c(1,2,3),width=.75) %>% 
  width(j=4,width=4) %>% 
  align(j=4,align="right") %>% 
  theme_booktabs() 
```
### Centro de interés: 08
```{r }
levels %>% 
   arrange(-availability) %>%
   select(-order) %>%
  filter(centers=="08") %>% 
   flextable() %>% 
   set_header_labels(centers = "Centro de interés", 
                     words="Palabra", 
                     availability="Disponibilidad",
                     level="Nivel de disponibilidad",
                     cutlevel="Nivel de corte",
                     freq.abs="Frecuencia absoluta", 
                     freq.abs.cum="Frecuencia absoluta acumulada", 
                     freq.rel="Frecuencia relativa", 
                     freq.rel.cum="Frecuencia relativa acumulada") %>% 
   colformat_double(j=c(5,7,9), digits=5)  %>% 
   width(j=c(1,4,6,8),width=.65)  %>% 
   width(j=c(2,3,5,6,7,9),width=.75)  %>% 
   theme_booktabs()
```
 
```{r}
levels %>%
  filter(centers=="08") %>% 
  mutate(level=factor(level)) %>% 
  arrange(-availability) %>% 
  ggplot(aes(x=order,y=availability,color=level)) + geom_line() +
  xlab("Posición del término en el centro de interés") +
  ylab("Disponibilidad")
```

```{r}
clasificacion %>%
  filter(level > 0) %>%
  filter(centers=="08") %>% 
  flextable() %>% 
  set_header_labels(centers = "Centro de interés", 
                    words="Palabras",  
                    level="Nivel de disponibilidad", 
                    count="Recuento") %>% 
  width(j=c(1,2,3),width=.75) %>% 
  width(j=4,width=4) %>% 
  align(j=4,align="right") %>% 
  theme_booktabs() 
```
```{r }
clasificacion %>% 
  filter(level == 0) %>%
  filter(centers=="08") %>% 
  flextable() %>% 
  set_header_labels(centers = "Centro de interés", 
                    words="Palabras",  
                    level="Nivel de disponibilidad", 
                    count="Recuento") %>% 
  width(j=c(1,2,3),width=.75) %>% 
  width(j=4,width=4) %>% 
  align(j=4,align="right") %>% 
  theme_booktabs() 
```
### Centro de interés: 09
```{r }
levels %>% 
   arrange(-availability) %>%
   select(-order) %>%
  filter(centers=="09") %>% 
   flextable() %>% 
   set_header_labels(centers = "Centro de interés", 
                     words="Palabra", 
                     availability="Disponibilidad",
                     level="Nivel de disponibilidad",
                     cutlevel="Nivel de corte",
                     freq.abs="Frecuencia absoluta", 
                     freq.abs.cum="Frecuencia absoluta acumulada", 
                     freq.rel="Frecuencia relativa", 
                     freq.rel.cum="Frecuencia relativa acumulada") %>% 
   colformat_double(j=c(5,7,9), digits=5)  %>% 
   width(j=c(1,4,6,8),width=.65)  %>% 
   width(j=c(2,3,5,6,7,9),width=.75)  %>% 
   theme_booktabs()
```
 
```{r}
levels %>%
  filter(centers=="09") %>% 
  mutate(level=factor(level)) %>% 
  arrange(-availability) %>% 
  ggplot(aes(x=order,y=availability,color=level)) + geom_line() +
  xlab("Posición del término en el centro de interés") +
  ylab("Disponibilidad")
```

```{r}
clasificacion %>%
  filter(level > 0) %>%
  filter(centers=="09") %>% 
  flextable() %>% 
  set_header_labels(centers = "Centro de interés", 
                    words="Palabras",  
                    level="Nivel de disponibilidad", 
                    count="Recuento") %>% 
  width(j=c(1,2,3),width=.75) %>% 
  width(j=4,width=4) %>% 
  align(j=4,align="right") %>% 
  theme_booktabs() 
```
```{r }
clasificacion %>% 
  filter(level == 0) %>%
  filter(centers=="09") %>% 
  flextable() %>% 
  set_header_labels(centers = "Centro de interés", 
                    words="Palabras",  
                    level="Nivel de disponibilidad", 
                    count="Recuento") %>% 
  width(j=c(1,2,3),width=.75) %>% 
  width(j=4,width=4) %>% 
  align(j=4,align="right") %>% 
  theme_booktabs() 
```
### Centro de interés: 10
```{r }
levels %>% 
   arrange(-availability) %>%
   select(-order) %>%
  filter(centers=="10") %>% 
   flextable() %>% 
   set_header_labels(centers = "Centro de interés", 
                     words="Palabra", 
                     availability="Disponibilidad",
                     level="Nivel de disponibilidad",
                     cutlevel="Nivel de corte",
                     freq.abs="Frecuencia absoluta", 
                     freq.abs.cum="Frecuencia absoluta acumulada", 
                     freq.rel="Frecuencia relativa", 
                     freq.rel.cum="Frecuencia relativa acumulada") %>% 
   colformat_double(j=c(5,7,9), digits=5)  %>% 
   width(j=c(1,4,6,8),width=.65)  %>% 
   width(j=c(2,3,5,6,7,9),width=.75)  %>% 
   theme_booktabs()
```
 
```{r}
levels %>%
  filter(centers=="10") %>% 
  mutate(level=factor(level)) %>% 
  arrange(-availability) %>% 
  ggplot(aes(x=order,y=availability,color=level)) + geom_line() +
  xlab("Posición del término en el centro de interés") +
  ylab("Disponibilidad")
```

```{r}
clasificacion %>%
  filter(level > 0) %>%
  filter(centers=="10") %>% 
  flextable() %>% 
  set_header_labels(centers = "Centro de interés", 
                    words="Palabras",  
                    level="Nivel de disponibilidad", 
                    count="Recuento") %>% 
  width(j=c(1,2,3),width=.75) %>% 
  width(j=4,width=4) %>% 
  align(j=4,align="right") %>% 
  theme_booktabs() 
```
```{r }
clasificacion %>% 
  filter(level == 0) %>%
  filter(centers=="10") %>% 
  flextable() %>% 
  set_header_labels(centers = "Centro de interés", 
                    words="Palabras",  
                    level="Nivel de disponibilidad", 
                    count="Recuento") %>% 
  width(j=c(1,2,3),width=.75) %>% 
  width(j=4,width=4) %>% 
  align(j=4,align="right") %>% 
  theme_booktabs() 
```
### Centro de interés: 11
```{r }
levels %>% 
   arrange(-availability) %>%
   select(-order) %>%
  filter(centers=="11") %>% 
   flextable() %>% 
   set_header_labels(centers = "Centro de interés", 
                     words="Palabra", 
                     availability="Disponibilidad",
                     level="Nivel de disponibilidad",
                     cutlevel="Nivel de corte",
                     freq.abs="Frecuencia absoluta", 
                     freq.abs.cum="Frecuencia absoluta acumulada", 
                     freq.rel="Frecuencia relativa", 
                     freq.rel.cum="Frecuencia relativa acumulada") %>% 
   colformat_double(j=c(5,7,9), digits=5)  %>% 
   width(j=c(1,4,6,8),width=.65)  %>% 
   width(j=c(2,3,5,6,7,9),width=.75)  %>% 
   theme_booktabs()
```
 
```{r}
levels %>%
  filter(centers=="11") %>% 
  mutate(level=factor(level)) %>% 
  arrange(-availability) %>% 
  ggplot(aes(x=order,y=availability,color=level)) + geom_line() +
  xlab("Posición del término en el centro de interés") +
  ylab("Disponibilidad")
```

```{r}
clasificacion %>%
  filter(level > 0) %>%
  filter(centers=="11") %>% 
  flextable() %>% 
  set_header_labels(centers = "Centro de interés", 
                    words="Palabras",  
                    level="Nivel de disponibilidad", 
                    count="Recuento") %>% 
  width(j=c(1,2,3),width=.75) %>% 
  width(j=4,width=4) %>% 
  align(j=4,align="right") %>% 
  theme_booktabs() 
```
```{r }
clasificacion %>% 
  filter(level == 0) %>%
  filter(centers=="11") %>% 
  flextable() %>% 
  set_header_labels(centers = "Centro de interés", 
                    words="Palabras",  
                    level="Nivel de disponibilidad", 
                    count="Recuento") %>% 
  width(j=c(1,2,3),width=.75) %>% 
  width(j=4,width=4) %>% 
  align(j=4,align="right") %>% 
  theme_booktabs() 
```
### Centro de interés: 12
```{r }
levels %>% 
   arrange(-availability) %>%
   select(-order) %>%
  filter(centers=="12") %>% 
   flextable() %>% 
   set_header_labels(centers = "Centro de interés", 
                     words="Palabra", 
                     availability="Disponibilidad",
                     level="Nivel de disponibilidad",
                     cutlevel="Nivel de corte",
                     freq.abs="Frecuencia absoluta", 
                     freq.abs.cum="Frecuencia absoluta acumulada", 
                     freq.rel="Frecuencia relativa", 
                     freq.rel.cum="Frecuencia relativa acumulada") %>% 
   colformat_double(j=c(5,7,9), digits=5)  %>% 
   width(j=c(1,4,6,8),width=.65)  %>% 
   width(j=c(2,3,5,6,7,9),width=.75)  %>% 
   theme_booktabs()
```
 
```{r}
levels %>%
  filter(centers=="12") %>% 
  mutate(level=factor(level)) %>% 
  arrange(-availability) %>% 
  ggplot(aes(x=order,y=availability,color=level)) + geom_line() +
  xlab("Posición del término en el centro de interés") +
  ylab("Disponibilidad")
```

```{r}
clasificacion %>%
  filter(level > 0) %>%
  filter(centers=="12") %>% 
  flextable() %>% 
  set_header_labels(centers = "Centro de interés", 
                    words="Palabras",  
                    level="Nivel de disponibilidad", 
                    count="Recuento") %>% 
  width(j=c(1,2,3),width=.75) %>% 
  width(j=4,width=4) %>% 
  align(j=4,align="right") %>% 
  theme_booktabs() 
```
```{r }
clasificacion %>% 
  filter(level == 0) %>%
  filter(centers=="12") %>% 
  flextable() %>% 
  set_header_labels(centers = "Centro de interés", 
                    words="Palabras",  
                    level="Nivel de disponibilidad", 
                    count="Recuento") %>% 
  width(j=c(1,2,3),width=.75) %>% 
  width(j=4,width=4) %>% 
  align(j=4,align="right") %>% 
  theme_booktabs() 
```
### Centro de interés: 13
```{r }
levels %>% 
   arrange(-availability) %>%
   select(-order) %>%
  filter(centers=="13") %>% 
   flextable() %>% 
   set_header_labels(centers = "Centro de interés", 
                     words="Palabra", 
                     availability="Disponibilidad",
                     level="Nivel de disponibilidad",
                     cutlevel="Nivel de corte",
                     freq.abs="Frecuencia absoluta", 
                     freq.abs.cum="Frecuencia absoluta acumulada", 
                     freq.rel="Frecuencia relativa", 
                     freq.rel.cum="Frecuencia relativa acumulada") %>% 
   colformat_double(j=c(5,7,9), digits=5)  %>% 
   width(j=c(1,4,6,8),width=.65)  %>% 
   width(j=c(2,3,5,6,7,9),width=.75)  %>% 
   theme_booktabs()
```
 
```{r}
levels %>%
  filter(centers=="13") %>% 
  mutate(level=factor(level)) %>% 
  arrange(-availability) %>% 
  ggplot(aes(x=order,y=availability,color=level)) + geom_line() +
  xlab("Posición del término en el centro de interés") +
  ylab("Disponibilidad")
```

```{r}
clasificacion %>%
  filter(level > 0) %>%
  filter(centers=="13") %>% 
  flextable() %>% 
  set_header_labels(centers = "Centro de interés", 
                    words="Palabras",  
                    level="Nivel de disponibilidad", 
                    count="Recuento") %>% 
  width(j=c(1,2,3),width=.75) %>% 
  width(j=4,width=4) %>% 
  align(j=4,align="right") %>% 
  theme_booktabs() 
```
```{r }
clasificacion %>% 
  filter(level == 0) %>%
  filter(centers=="13") %>% 
  flextable() %>% 
  set_header_labels(centers = "Centro de interés", 
                    words="Palabras",  
                    level="Nivel de disponibilidad", 
                    count="Recuento") %>% 
  width(j=c(1,2,3),width=.75) %>% 
  width(j=4,width=4) %>% 
  align(j=4,align="right") %>% 
  theme_booktabs() 
```
### Centro de interés: 14
```{r }
levels %>% 
   arrange(-availability) %>%
   select(-order) %>%
  filter(centers=="14") %>% 
   flextable() %>% 
   set_header_labels(centers = "Centro de interés", 
                     words="Palabra", 
                     availability="Disponibilidad",
                     level="Nivel de disponibilidad",
                     cutlevel="Nivel de corte",
                     freq.abs="Frecuencia absoluta", 
                     freq.abs.cum="Frecuencia absoluta acumulada", 
                     freq.rel="Frecuencia relativa", 
                     freq.rel.cum="Frecuencia relativa acumulada") %>% 
   colformat_double(j=c(5,7,9), digits=5)  %>% 
   width(j=c(1,4,6,8),width=.65)  %>% 
   width(j=c(2,3,5,6,7,9),width=.75)  %>% 
   theme_booktabs()
```
 
```{r}
levels %>%
  filter(centers=="14") %>% 
  mutate(level=factor(level)) %>% 
  arrange(-availability) %>% 
  ggplot(aes(x=order,y=availability,color=level)) + geom_line() +
  xlab("Posición del término en el centro de interés") +
  ylab("Disponibilidad")
```

```{r}
clasificacion %>%
  filter(level > 0) %>%
  filter(centers=="14") %>% 
  flextable() %>% 
  set_header_labels(centers = "Centro de interés", 
                    words="Palabras",  
                    level="Nivel de disponibilidad", 
                    count="Recuento") %>% 
  width(j=c(1,2,3),width=.75) %>% 
  width(j=4,width=4) %>% 
  align(j=4,align="right") %>% 
  theme_booktabs() 
```
```{r }
clasificacion %>% 
  filter(level == 0) %>%
  filter(centers=="14") %>% 
  flextable() %>% 
  set_header_labels(centers = "Centro de interés", 
                    words="Palabras",  
                    level="Nivel de disponibilidad", 
                    count="Recuento") %>% 
  width(j=c(1,2,3),width=.75) %>% 
  width(j=4,width=4) %>% 
  align(j=4,align="right") %>% 
  theme_booktabs() 
```
### Centro de interés: 15
```{r }
levels %>% 
   arrange(-availability) %>%
   select(-order) %>%
  filter(centers=="15") %>% 
   flextable() %>% 
   set_header_labels(centers = "Centro de interés", 
                     words="Palabra", 
                     availability="Disponibilidad",
                     level="Nivel de disponibilidad",
                     cutlevel="Nivel de corte",
                     freq.abs="Frecuencia absoluta", 
                     freq.abs.cum="Frecuencia absoluta acumulada", 
                     freq.rel="Frecuencia relativa", 
                     freq.rel.cum="Frecuencia relativa acumulada") %>% 
   colformat_double(j=c(5,7,9), digits=5)  %>% 
   width(j=c(1,4,6,8),width=.65)  %>% 
   width(j=c(2,3,5,6,7,9),width=.75)  %>% 
   theme_booktabs()
```
 
```{r}
levels %>%
  filter(centers=="15") %>% 
  mutate(level=factor(level)) %>% 
  arrange(-availability) %>% 
  ggplot(aes(x=order,y=availability,color=level)) + geom_line() +
  xlab("Posición del término en el centro de interés") +
  ylab("Disponibilidad")
```

```{r}
clasificacion %>%
  filter(level > 0) %>%
  filter(centers=="15") %>% 
  flextable() %>% 
  set_header_labels(centers = "Centro de interés", 
                    words="Palabras",  
                    level="Nivel de disponibilidad", 
                    count="Recuento") %>% 
  width(j=c(1,2,3),width=.75) %>% 
  width(j=4,width=4) %>% 
  align(j=4,align="right") %>% 
  theme_booktabs() 
```
```{r }
clasificacion %>% 
  filter(level == 0) %>%
  filter(centers=="15") %>% 
  flextable() %>% 
  set_header_labels(centers = "Centro de interés", 
                    words="Palabras",  
                    level="Nivel de disponibilidad", 
                    count="Recuento") %>% 
  width(j=c(1,2,3),width=.75) %>% 
  width(j=4,width=4) %>% 
  align(j=4,align="right") %>% 
  theme_booktabs() 
```
### Centro de interés: 16
```{r }
levels %>% 
   arrange(-availability) %>%
   select(-order) %>%
  filter(centers=="16") %>% 
   flextable() %>% 
   set_header_labels(centers = "Centro de interés", 
                     words="Palabra", 
                     availability="Disponibilidad",
                     level="Nivel de disponibilidad",
                     cutlevel="Nivel de corte",
                     freq.abs="Frecuencia absoluta", 
                     freq.abs.cum="Frecuencia absoluta acumulada", 
                     freq.rel="Frecuencia relativa", 
                     freq.rel.cum="Frecuencia relativa acumulada") %>% 
   colformat_double(j=c(5,7,9), digits=5)  %>% 
   width(j=c(1,4,6,8),width=.65)  %>% 
   width(j=c(2,3,5,6,7,9),width=.75)  %>% 
   theme_booktabs()
```
 
```{r}
levels %>%
  filter(centers=="16") %>% 
  mutate(level=factor(level)) %>% 
  arrange(-availability) %>% 
  ggplot(aes(x=order,y=availability,color=level)) + geom_line() +
  xlab("Posición del término en el centro de interés") +
  ylab("Disponibilidad")
```

```{r}
clasificacion %>%
  filter(level > 0) %>%
  filter(centers=="16") %>% 
  flextable() %>% 
  set_header_labels(centers = "Centro de interés", 
                    words="Palabras",  
                    level="Nivel de disponibilidad", 
                    count="Recuento") %>% 
  width(j=c(1,2,3),width=.75) %>% 
  width(j=4,width=4) %>% 
  align(j=4,align="right") %>% 
  theme_booktabs() 
```
```{r }
clasificacion %>% 
  filter(level == 0) %>%
  filter(centers=="16") %>% 
  flextable() %>% 
  set_header_labels(centers = "Centro de interés", 
                    words="Palabras",  
                    level="Nivel de disponibilidad", 
                    count="Recuento") %>% 
  width(j=c(1,2,3),width=.75) %>% 
  width(j=4,width=4) %>% 
  align(j=4,align="right") %>% 
  theme_booktabs() 
```
### Centro de interés: 17
```{r }
levels %>% 
   arrange(-availability) %>%
   select(-order) %>%
  filter(centers=="17") %>% 
   flextable() %>% 
   set_header_labels(centers = "Centro de interés", 
                     words="Palabra", 
                     availability="Disponibilidad",
                     level="Nivel de disponibilidad",
                     cutlevel="Nivel de corte",
                     freq.abs="Frecuencia absoluta", 
                     freq.abs.cum="Frecuencia absoluta acumulada", 
                     freq.rel="Frecuencia relativa", 
                     freq.rel.cum="Frecuencia relativa acumulada") %>% 
   colformat_double(j=c(5,7,9), digits=5)  %>% 
   width(j=c(1,4,6,8),width=.65)  %>% 
   width(j=c(2,3,5,6,7,9),width=.75)  %>% 
   theme_booktabs()
```
 
```{r}
levels %>%
  filter(centers=="17") %>% 
  mutate(level=factor(level)) %>% 
  arrange(-availability) %>% 
  ggplot(aes(x=order,y=availability,color=level)) + geom_line() +
  xlab("Posición del término en el centro de interés") +
  ylab("Disponibilidad")
```

```{r}
clasificacion %>%
  filter(level > 0) %>%
  filter(centers=="17") %>% 
  flextable() %>% 
  set_header_labels(centers = "Centro de interés", 
                    words="Palabras",  
                    level="Nivel de disponibilidad", 
                    count="Recuento") %>% 
  width(j=c(1,2,3),width=.75) %>% 
  width(j=4,width=4) %>% 
  align(j=4,align="right") %>% 
  theme_booktabs() 
```
```{r }
clasificacion %>% 
  filter(level == 0) %>%
  filter(centers=="17") %>% 
  flextable() %>% 
  set_header_labels(centers = "Centro de interés", 
                    words="Palabras",  
                    level="Nivel de disponibilidad", 
                    count="Recuento") %>% 
  width(j=c(1,2,3),width=.75) %>% 
  width(j=4,width=4) %>% 
  align(j=4,align="right") %>% 
  theme_booktabs() 
```
### Centro de interés: 18
```{r }
levels %>% 
   arrange(-availability) %>%
   select(-order) %>%
  filter(centers=="18") %>% 
   flextable() %>% 
   set_header_labels(centers = "Centro de interés", 
                     words="Palabra", 
                     availability="Disponibilidad",
                     level="Nivel de disponibilidad",
                     cutlevel="Nivel de corte",
                     freq.abs="Frecuencia absoluta", 
                     freq.abs.cum="Frecuencia absoluta acumulada", 
                     freq.rel="Frecuencia relativa", 
                     freq.rel.cum="Frecuencia relativa acumulada") %>% 
   colformat_double(j=c(5,7,9), digits=5)  %>% 
   width(j=c(1,4,6,8),width=.65)  %>% 
   width(j=c(2,3,5,6,7,9),width=.75)  %>% 
   theme_booktabs()
```
 
```{r}
levels %>%
  filter(centers=="18") %>% 
  mutate(level=factor(level)) %>% 
  arrange(-availability) %>% 
  ggplot(aes(x=order,y=availability,color=level)) + geom_line() +
  xlab("Posición del término en el centro de interés") +
  ylab("Disponibilidad")
```

```{r}
clasificacion %>%
  filter(level > 0) %>%
  filter(centers=="18") %>% 
  flextable() %>% 
  set_header_labels(centers = "Centro de interés", 
                    words="Palabras",  
                    level="Nivel de disponibilidad", 
                    count="Recuento") %>% 
  width(j=c(1,2,3),width=.75) %>% 
  width(j=4,width=4) %>% 
  align(j=4,align="right") %>% 
  theme_booktabs() 
```
```{r }
clasificacion %>% 
  filter(level == 0) %>%
  filter(centers=="18") %>% 
  flextable() %>% 
  set_header_labels(centers = "Centro de interés", 
                    words="Palabras",  
                    level="Nivel de disponibilidad", 
                    count="Recuento") %>% 
  width(j=c(1,2,3),width=.75) %>% 
  width(j=4,width=4) %>% 
  align(j=4,align="right") %>% 
  theme_booktabs() 
```
### Centro de interés: 19
```{r }
levels %>% 
   arrange(-availability) %>%
   select(-order) %>%
  filter(centers=="19") %>% 
   flextable() %>% 
   set_header_labels(centers = "Centro de interés", 
                     words="Palabra", 
                     availability="Disponibilidad",
                     level="Nivel de disponibilidad",
                     cutlevel="Nivel de corte",
                     freq.abs="Frecuencia absoluta", 
                     freq.abs.cum="Frecuencia absoluta acumulada", 
                     freq.rel="Frecuencia relativa", 
                     freq.rel.cum="Frecuencia relativa acumulada") %>% 
   colformat_double(j=c(5,7,9), digits=5)  %>% 
   width(j=c(1,4,6,8),width=.65)  %>% 
   width(j=c(2,3,5,6,7,9),width=.75)  %>% 
   theme_booktabs()
```
 
```{r}
levels %>%
  filter(centers=="19") %>% 
  mutate(level=factor(level)) %>% 
  arrange(-availability) %>% 
  ggplot(aes(x=order,y=availability,color=level)) + geom_line() +
  xlab("Posición del término en el centro de interés") +
  ylab("Disponibilidad")
```

```{r}
clasificacion %>%
  filter(level > 0) %>%
  filter(centers=="19") %>% 
  flextable() %>% 
  set_header_labels(centers = "Centro de interés", 
                    words="Palabras",  
                    level="Nivel de disponibilidad", 
                    count="Recuento") %>% 
  width(j=c(1,2,3),width=.75) %>% 
  width(j=4,width=4) %>% 
  align(j=4,align="right") %>% 
  theme_booktabs() 
```
```{r }
clasificacion %>% 
  filter(level == 0) %>%
  filter(centers=="19") %>% 
  flextable() %>% 
  set_header_labels(centers = "Centro de interés", 
                    words="Palabras",  
                    level="Nivel de disponibilidad", 
                    count="Recuento") %>% 
  width(j=c(1,2,3),width=.75) %>% 
  width(j=4,width=4) %>% 
  align(j=4,align="right") %>% 
  theme_booktabs() 
```
### Centro de interés: 20
```{r }
levels %>% 
   arrange(-availability) %>%
   select(-order) %>%
  filter(centers=="20") %>% 
   flextable() %>% 
   set_header_labels(centers = "Centro de interés", 
                     words="Palabra", 
                     availability="Disponibilidad",
                     level="Nivel de disponibilidad",
                     cutlevel="Nivel de corte",
                     freq.abs="Frecuencia absoluta", 
                     freq.abs.cum="Frecuencia absoluta acumulada", 
                     freq.rel="Frecuencia relativa", 
                     freq.rel.cum="Frecuencia relativa acumulada") %>% 
   colformat_double(j=c(5,7,9), digits=5)  %>% 
   width(j=c(1,4,6,8),width=.65)  %>% 
   width(j=c(2,3,5,6,7,9),width=.75)  %>% 
   theme_booktabs()
```
 
```{r}
levels %>%
  filter(centers=="20") %>% 
  mutate(level=factor(level)) %>% 
  arrange(-availability) %>% 
  ggplot(aes(x=order,y=availability,color=level)) + geom_line() +
  xlab("Posición del término en el centro de interés") +
  ylab("Disponibilidad")
```

```{r}
clasificacion %>%
  filter(level > 0) %>%
  filter(centers=="20") %>% 
  flextable() %>% 
  set_header_labels(centers = "Centro de interés", 
                    words="Palabras",  
                    level="Nivel de disponibilidad", 
                    count="Recuento") %>% 
  width(j=c(1,2,3),width=.75) %>% 
  width(j=4,width=4) %>% 
  align(j=4,align="right") %>% 
  theme_booktabs() 
```
```{r }
clasificacion %>% 
  filter(level == 0) %>%
  filter(centers=="20") %>% 
  flextable() %>% 
  set_header_labels(centers = "Centro de interés", 
                    words="Palabras",  
                    level="Nivel de disponibilidad", 
                    count="Recuento") %>% 
  width(j=c(1,2,3),width=.75) %>% 
  width(j=4,width=4) %>% 
  align(j=4,align="right") %>% 
  theme_booktabs() 
```
